臺灣桃園地方法院刑事判決　　　　 　　 94年度簡上字第162號
上　訴　人　甲○○
即　被　告
上列上訴人因竊盜案件，不服本院桃園簡易庭94年度壢簡字第234
號中華民國94年2 月15日第一審刑事簡易判決（檢察官聲請簡易
判決處刑書案號：93年度偵字第19583 號），提起上訴，本院管
轄之第二審合議庭判決如下：
    主  文
上訴駁回。
    理  由
一、本案經本院審理結果認原審對上訴人即被告甲○○論罪科刑
    之判決，其認事用法均無違誤，應予維持，並引用附件第一
    審簡易判決書所載之事實、證據及理由（如附件）。
二、被告上訴意旨略以：伊是於93年11月23日下午4 點多，進入
    桃園縣桃園市○○路165 巷4 號501 室偷竊，並非如第一審
    判決書所載夜間侵入住宅竊盜云云。經查，被告雖以前詞置
    辯，惟被告於警詢中已供稱：伊於93年11月23日晚間8 時左
    右，在桃園市○○路165 巷4 號501 室，以電話卡插入該門
    縫後推門進入行竊，共竊取人民幣3 千零20元、手機1 支、
    運動外套1 件、手機充電器1 組及鐵盒1 個（內有1 元零錢
    共2 百10元）等語（偵查卷第6 頁反面附93年11月25日詢問
    筆錄）。而證人即被害人乙○○於本院審理時亦到庭證稱：
    伊確定是在93年11月23日晚上7 點至10點之間被偷的，因為
    伊是在當日晚間6 點多回到家，就將內有3 千多元人民幣的
    包包放在家裡，隨後就出門去買東西，到了晚間10點多回到
    家，就先去洗澡，洗完澡出來，發現放在床頭的手機、充電
    器、床上的外套及包包內的3 千元人民幣都不見了，這時候
    伊確定有小偷，而且由包包內的人民幣不見的情形來看，伊
    確定是在當日晚間7 點多出門後至晚間10點多回家這段期間
    被偷的等語（第二審審理卷94年5 月30日審判筆錄）。即證
    人乙○○於審理中已明確證述遭竊之時間，核與被告於警詢
    中供述係於當日晚間8 點多偷竊等語，均相吻合，被告於警
    詢中之自白與事實相符，應堪採信，故被告於審理中所辯顯
    無足採。被告前述犯行，事證明確，可堪認定。原審核被告
    所為，適用刑法第321 條第1 項第1 款、第41條第1 項前段
    ，罰金罰鍰提高標準條例第2 條之規定，量處被告有期徒刑
    6 月，並諭知如易科罰金之折算標準，並無不合，量刑亦屬
    妥適，被告上訴為無理由，應予駁回。
據上論斷，應依刑事訴訟法第455 條之1 第3 項、第368 條、第
373 條判決如主文。
本案經檢察官陳志全到庭執行職務。
中　　華　　民　　國　　94　　年　　6 　　月　　13　　日
                  刑事第七庭    審判長法  官  孫惠琳
                                      法  官  林惠霞
                                      法　官　劉為丕
以上正本證明與原本無異。
不得上訴。
　　        　　　　　　　　　　　　　書記官　陳青瑜
中　　華　　民　　國　　94　　年　　6 　　月　　15　　日
附錄本案論罪科刑法條：
中華民國刑法第321條
犯竊盜罪而有左列情形之一者，處六月以上、五年以下有期徒刑
：
一  於夜間侵入住宅或有人居住之建築物、船艦或隱匿其內而犯
    之者。二毀越門扇、牆垣或其他安全設備而犯之者。
三  攜帶兇器而犯之者。
四  結夥三人以上而犯之者。
五  乘火災、水災或其他災害之際而犯之者。
六  在車站或埠頭而犯之者。
前項之未遂犯罰之。
